臺灣花蓮地方法院刑事判決　　　　　　　　　　　　　九十一年度交易字第七三號
　　公　訴　人　臺灣花蓮地方法院檢察署檢察官
　　被　　　告　乙○○
右列被告因過失致死等案件，經檢察官提起公訴（九十一年度偵字第一三三號），
本院判決如左：
    主  文
乙○○服用酒類，不能安全駕駛動力交通工具而駕駛，處罰金貳萬元，如易服勞役，
以參佰元折算壹日；又因過失致人於死，處有期徒刑柒月。均緩刑參年。
    事  實
一、乙○○考領有普通小型車駕駛執照，其係從事坑夫工作，於民國九十一年五月二
    十九日，自當日下午七時起，至翌（三十）日上午七時止，其在介興營造廠工地
    上完大夜班，整晚未眠，詎其上完大夜班後，不思睡覺休息，竟與其妹婿林忠義
    在上揭營造廠宿舍飲酒，兩人共喝了三、四瓶保力達Ｂ後，乙○○已達酒醉不能
    安全駕駛之程度，仍於當日上午九時十分許，駕駛牌照三四九九五號自用小客車
    ，附載林忠義於前座（乙○○、林忠義兩人均未繫安全帶），迨至同日上午十時
    餘許，行經台九線公路約二五公里南下車道，係限制時速七十公里之路段，乙
    ○○應注意行車時速不得超過七十公里，且依當時天候晴、有自然光線、柏油路
    面、視距良好、又無障礙物之路況，復無不能注意之情事，竟因整夜未眠疲倦又
    酒醉，注意力難於集中，並率以時速七、八十公里以上之速度超速疾駛，終因操
    控失當，撞及道路分隔島後，衝出路肩，飛入田園中，致林忠義頂骨骨折，腦挫
    傷，嗣經路人報警，呼叫救護車將林忠義送醫急救，惟林忠義仍因傷重不治死亡
    ，嗣經警於當日中午十二時十五分採測乙○○酒精濃度，其酒精呼氣濃度仍高達
    每公升零點四五毫克。
二、案經林忠義之妻甲○○訴由花蓮縣警察局新城分局報請臺灣花蓮地方法院檢察署
    檢察官偵查起訴。
    理  由
一、訊據被告李志智祥對於右開事實，供認不諱，並經證人丙○○警員到庭證述：「
    肇事路段車速限制為時速七十公里」、「（本件車禍發生原因）是車速太快，而
    且被告疲勞又喝酒，因為太累撞上安全島之後失控衝出路肩」等情無異（見本院
    九十一年七月十日訊問筆錄），復有道路交通事故調查報告表附肇事現場圖一份
    及現場照片二十八張附卷可稽（見警卷第二十八至三十六頁，相驗卷第二十一、
    二十二頁、第二十六至三十三頁），又被害人林忠義確因本件車禍，致使頂骨骨
    折、腦挫傷死亡，亦據告訴人即被害人林忠義之妻甲○○指證甚詳，並經台灣花
    蓮地方法院檢察署檢察官督同法醫師相驗明確，製有相驗屍體證明書、驗斷書及
    勘驗筆錄在卷足憑（見相驗卷第三十四頁、第三十九至四十四頁）。次按刑法第
    一百八十五條之三所稱服用酒類或其他相類之物，不能安全駕駛動力交通工具之
    公共危險罪，係屬抽象危險犯之規定，此種抽象危險犯之規定，係伴隨飲酒過量
    之行為而當然成立。易言之，只須客觀上有此行為出現，危險即已存在。再者依
    據國內學者之研究，在酒精呼氣濃度達每公升零點四零時，其肇事率達正常值之
    六倍（中央警察大學交通學系及交通管理研究所蔡中志教授所製「酒精濃度與肇
    事率之關係」表參照），本件被告酒後駕車肇事為警查獲，於當日中午十二時十
    五分（距其喝完酒時間已有三個小時之久），測得其呼氣酒精濃度仍高達每公升
    零點四五毫克，有酒精測試紀錄一份在卷足資覆按（見相驗卷第二十四頁），並
    參酌被告駕車時於其前後均無車輛行駛，亦無其他車輛會車之情形下，其獨自駕
    車仍操控失當，先撞擊道路分隔島後，又衝出路肩，飛入田園中之情以觀，應堪
    認被告當時已達酒醉不能安全的駕駛動力交通工具之程度，此外，復有花蓮縣警
    察局舉發違反道路交通管理事件通知單一份附卷可憑（見相驗卷第二三▁二頁）
    ，本件事證至臻明確，被告上述公共危險之犯行堪以認定。
二、按行車速度，依標誌之規定，道路交通安全規則第九十三條第一項定有明文。被
    告於上述時間，駕駛右開自用小客車，途經前揭地點，係時速不得超過七十公里
    之路段，業經證人丙○○證述在卷（見本院九十一年七月十日訊問筆錄），卷附
    之道路交通事故調查報告表「速限欄」亦載述明確。次查，被告考領有自用小客
    車駕駛執照，亦經本院當庭核閱無異，復有該駕駛執照影本一份附卷足稽（見警
    卷第三十頁），是其對於上述規定當知之甚稔，且為駕駛時所應注意遵守，又依
    肇事當時之情況（天候晴、有自然光線、柏油路面、視距良好、無障礙物▁上述
    道路交通事故調查報告表可證，另經被告供述在卷），復無不能注意之情形，其
    竟疏未注意行車速度限制，並因整夜未眠疲倦又酒醉，仍率行以時速七、八十公
    里以上之速度超速疾馳，因而肇事致人於死，有其過失情節，至為顯然。被害人
    林忠義因本件車禍死亡，與被告之過失間，並有相當因果關係，被告過失致人於
    死罪證亦臻明確，犯行同堪認定。
三、核被告所為，係犯刑法第一百八十五條之三之公共危險罪，及第二百七十六條第
    一項之過失致死罪，被告所犯上述二罪，犯意各別，罪名相異，應予分論併罰。
    又被告係汽車駕駛人，其酒醉駕車，因而致人於死，依法應負刑事責任，自應依
    道路交通管理處罰條例第八十六條第一項規定，就上述過失致人於死部分，加重
    其刑，審酌被告酒醉駕車肇事，殊屬非是，第念其犯後坦認犯行，深表悛悔之意
    ，又被告與告訴人甲○○誼屬表兄妹關係，平常感情甚篤，告訴人亦當庭表示宥
    恕被告，暨其他一切情狀，爰分別量處如主文所示之刑，並就罰金部分諭知易服
    勞役之折算標準，另被告前未曾受有期徒刑以上刑之宣告，有台灣高等法院被告
    全國前案紀錄表足按，可見其素行尚佳，其因一時疏虞與貪喝幾杯，致罹刑章，
    經此偵審程序教訓後，當知警惕，諒無再犯之虞，本院因認前開所宣告之刑，以
    暫不執行為適當，均併予宣告緩刑三年，以勵自新。
據上論結，應依刑事訴訟法第二百九十九條第一項前段，刑法第一百八十五條之三
、第二百七十六條第一項、第四十二條第二項、第七十四條第一款，道路交通管理處
罰條例第八十六條第一項，罰金罰鍰提高標準條例第一條前段、第二條，判決如主文
。
本案經檢察官楊大智到庭執行職務
中      華      民      國    九十一      年      七    月    二十四    日
                              臺灣花蓮地方法院刑事庭
                                  法    官
右正本證明與原本無異。
如對本判決不服，應於送達後十日內，向本院提出上訴狀。（應抄附繕本）
                                  法院書記官
中      華      民      國    九十一        年    七    月  二十四    日
附錄本判決論罪之法律條文
